【裁判字號】    98,台聲,619
【裁判日期】    980618
【裁判案由】    請求給付薪資等聲請再審
【裁判全文】
最高法院民事裁定              九十八年度台聲字第六一九號
聲  請  人  珍通能源技術股份有限公司（原名珍通科技股份有
            限公司）
法定代理人  乙○○
訴訟代理人  陳達成律師
上列聲請人因與甲○○間請求給付薪資等事件，對於中華民國九
十八年二月十九日本院裁定（九十八年度台上字第二一○號），
聲請再審，本院裁定如下：
    主  文
聲請駁回。
聲請訴訟費用由聲請人負擔。
    理  由
本件聲請人主張本院九十八年度台上字第二一○號確定裁定，有
民事訴訟法第四百九十六條第一項第一款所定事由，對之聲請再
審，係以：伊對於台灣高等法院九十七年度勞再字第五號判決提
起上訴，係主張該判決有民事訴訟法第四百六十九條第六款之事
由，該事由之有無，應由第二審法院認定，第三審法院並無認定
之權限。原確定裁定認定伊對上開判決提起第三審上訴時，未具
體表明該判決有何上開法條所定之事由，伊上訴為不合法，以裁
定駁回伊之上訴，適用法規顯有錯誤云云，為其論據。
惟按上訴第三審法院，非以原判決違背法令為理由，不得為之。
又提起上訴，上訴狀內應記載上訴理由，表明原判決所違背之法
令及其具體內容，暨依訴訟資料合於該違背法令之具體事實，其
依民事訴訟法第四百六十九條之一規定提起上訴者，並應具體敘
述為從事法之續造、確保裁判之一致性或其他所涉及之法律見解
具有原則上重要性之理由。同法第四百六十七條、第四百七十條
第二項定有明文。再同法第四百六十八條規定，判決不適用法規
或適用不當者，為違背法令；同法第四百六十九條規定，判決有
該條所列各款情形之一者，為當然違背法令。是當事人提起上訴
，如以同法第四百六十九條所列各款情形為理由時，其上訴狀或
理由書應表明該判決有合於各該條款規定情形之具體內容，及係
依何訴訟資料合於該違背法令之具體事實。如依同法第四百六十
八條規定，以原判決有不適用法規或適用法規不當為理由時，其
上訴狀或理由書應表明該判決所違背之法令條項，或有關判例、
解釋字號，或成文法以外之習慣或法理等及其具體內容，暨係依
何訴訟資料合於該違背法令之具體事實，並具體敘述為從事法之
續造、確保裁判之一致性或其他所涉及之法律見解具有原則上重
要性之理由。而當事人提起上訴，其上訴狀或理由書如未依上述
方法表明，或其所表明者與上開法條之規定不合時，即難認為已
合法表明上訴理由，其上訴自屬不合法，依民事訴訟法第四百八
十一條準用第四百四十四條第一項規定，第三審法院應以裁定駁
回之。原確定裁定認聲請人提起上訴時，其上訴狀或理由書未依
上開法條之規定表明，其上訴為不合法，以裁定予以駁回，經核
並無適用法規顯有錯誤之情形。聲請意旨，指摘原確定裁定適用
法規顯有錯誤，聲明廢棄，非有理由。
據上論結，本件聲請為無理由。依民事訴訟法第九十五條、第七
十八條，裁定如主文。
中    華    民    國  九十八  年    六    月   十八   日
                      最高法院民事第六庭
                          審判長法官  劉  福  來
                                法官  陳  國  禎
                                法官  陳  重  瑜
                                法官  吳  麗  女
                                法官  簡  清  忠
      本件正本證明與原本無異
                                      書  記  官
中    華    民    國  九十八  年    六    月   三十   日
                                                      Ｅ


司法院資訊處製作；財團法人民間司法改革基金會備份。
